臺灣新北地方法院刑事判決
110年度易字第686號
公  訴  人  臺灣新北地方檢察署檢察官
被      告  孫晧庭


上列被告因竊盜案件，經檢察官提起公訴（110年度偵緝字第902
號），本院判決如下：
    主  文
孫晧庭犯竊盜罪，處拘役貳拾伍日，如易科罰金，以新臺幣壹仟
元折算壹日。
    事  實
一、孫晧庭於民國109年7月14日0時29分許，至址設新北市○○區○
    ○路000號之全家便利超商內，先徒手竊取貨架上之價值新臺
    幣50元之星城ONLINE遊戲（祥瑞四聖）光碟片1片藏於外套
    內側腋下，再拿取遊戲光碟片2片至櫃檯退還與上開超商店
    員高慶展，旋即騎乘UBIKE攜竊得之遊戲光碟1片離去，然高
    慶展察覺有異，遂尾隨孫晧庭離去之方向追去，並在新北市
    ○○區○○路00號旁，發現孫晧庭所著外套內側有上開竊得之遊
    戲光碟片1片掉落地面（業已發還由高慶展領回），始悉上
    情。
二、案經全家便利超商板橋莒安店店長李仁傑訴由新北市政府警
    察局海山分局報告臺灣新北地方檢察署檢察官偵查起訴。
    理  由
一、證據能力：
  ㈠按被告以外之人於審判外之言詞或書面陳述，除法律有規定
    者外，不得作為證據，刑事訴訟法第159條第1項定有明文。
    又被告以外之人於審判外之陳述，雖不符刑事訴訟法第159
    條之1至第159條之4之規定，而經當事人於審判程序同意作
    為證據，法院審酌該言詞陳述或書面陳述作成時之情況，認
    為適當者，亦得為證據；當事人、代理人或辯護人於法院調
    查證據時，知有同法第159條第1項不得為證據之情形，而未
    於言詞辯論終結前聲明異議者，視為有前項之同意，刑事訴
    訟法第159條之5規定甚明，且其適用並不以「不符前四條之
    規定」為要件（最高法院104年度第3次刑事庭會議決議意旨
    參照）。查本案認定事實所引用被告孫晧庭以外之人於審判
    外之言詞或書面陳述，雖屬傳聞證據，惟檢察官、被告於本
    院中均同意有證據能力（見本院卷第37至38頁、第83頁），
    且迄至言詞辯論終結前，均未主張有刑事訴訟法第159條第1
    項不得為證據之情形，本院審酌此等證據作成時之情況，並
    無違法不當及證明力明顯過低之瑕疵，認以之作為證據應屬
    適當，而認該等證據資料皆有證據能力。
  ㈡至於本院所引之非供述證據部分，經查並非違法取得，亦無
    依法應排除其證據能力之情形，應有證據能力。
二、認定犯罪事實所憑之證據及理由：
    訊據被告固坦承於事實欄所示時間，前往事實欄所示之地點
    選購遊戲光碟片，且監視器畫面中之男子為其本人之事實，
    然矢口否認有何竊盜犯行，辯稱：我第一次拿1片遊戲光碟
    片，第二次也是拿1片遊戲光碟片，後來這2片遊戲光碟都拿
    到櫃檯，詢問櫃檯人員問題後，即將這2片遊戲光碟片均歸
    還給櫃檯人員了，扣案之遊戲光碟片是其案發前在萊爾富超
    商購得，超商店員在店外叫住我時，我有讓店員檢查背包和
    身體，沒有搜到東西，後來我離去，店員追到莊敬路停放UB
    IKE處，我有出示購買發票給店員觀看，且我是從背包取出
    在萊爾富超商購得之遊戲光碟片云云（見110年度偵緝字第9
    02號卷第81至87頁、本院審易卷第46頁、本院卷第38頁、第
    78至79頁、第80頁、第82頁）。然查：
  ㈠全家便利超商板橋莒安店於事實欄所示之時間，遭竊價值50
    元之星城ONLINE遊戲（祥瑞四聖）光碟片1片，且該片遭竊
    之光碟片1片業由店員高慶展領回之事實，業經證人即告訴
    人李仁傑於警詢及偵查中、證人即店員高慶展於警詢、偵查
    及本院中證述明確（見109年度偵字第35233號卷【下稱偵卷
    】第23至26頁、第131至132頁、本院審易卷第43至44頁、偵
    卷第27至31頁、第129至132頁、本院卷第73至78頁），並有
    新北市政府警察局海山分局扣押筆錄及扣押物品目錄表（見
    偵卷第39至47頁）、新北市政府警察局海山分局文聖派出所
    贓物認領收據（見偵卷第57頁）、現場監視錄影畫面翻拍照
    片11張（見偵卷第88至93頁）、扣案物品照片2張（見偵卷
    第97頁）、全家便利商店板橋莒安店提供之各班列管商品數
    量表、商品數量推移庫存清單共3紙（見偵卷第101至105頁
    ）、臺灣新北地方檢察署檢察官勘驗現場監視錄影畫面擷取
    之圖片69張（見110年度偵緝字第902號卷第157至192頁）在
    卷可佐，首堪認定。
　㈡被告雖以前詞置辯，惟查：
　1.經本院當庭勘驗現場監視錄影光碟，勘驗結果略節錄如下，
    此有本院勘驗筆錄暨附件監視器錄影畫面擷取及說明（見本
    院卷第36至37頁、第41至47頁）在卷可稽：
　⑴檔案名稱「ch03_00000000000000」
　　畫面時間00：29：35-00：29：50
　　被告進入超商內，左手拿著手機，直接走到遊戲光碟陳列架
    前，用右手取出一片遊戲光碟，並放在左手腋下位置。
　　畫面時間00：29：51-00：30：00
　　被告用右手再拿取兩片遊戲光碟，並放在左手腋下位置。
　　畫面時間00：30：01-00：30：07
　　被告用右手從左手腋下取出兩片遊戲光碟，直接走到結帳櫃
    台。
　　畫面時間00：30：23-00：31：45
　　男性超商店員拿著兩片遊戲光碟，和被告一起走到遊戲光碟
    陳列架前，此時一名女性超商店員也靠近該處，被告在與店
    員對話過程中，左手均拿著手機並夾緊腋下，隨後走出超商
    ，店員立刻追出去。
　⑵檔案名稱「ch01_00000000000000」
　　畫面時間00：30：07-00：30：24
　　被告拿著兩片遊戲光碟到櫃台詢問店員，店員拿著該兩片遊
    戲光碟，與被告一同往光碟陳列架方向走去。
　　畫面時間00：31：27-00：31：49
　　男性店員走到櫃台內查詢資料時，被告走出超商，店員立即
    追出去。
　2.由上開勘驗結果可知，被告第一次從貨架上拿取1片橘紅色
    之遊戲光碟片，經放大比對應係店家遭竊之該片遊戲光碟，
    此有局部放大之擷取照片在卷可佐（見本院卷第45頁），第
    二次再從貨架上拿取2片遊戲光碟片，並將此2片遊戲光碟片
    拿給櫃台人員，經局部放大比對後，此次拿取2片黃色遊戲
    光碟片，與交予櫃台人員之2片黃色遊戲光碟片相符，此亦
    有局部放大之擷取照片在卷可佐（見本院卷第47頁），足徵
    被告第一次拿取了1片遊戲光碟片，藏於腋下，第二次再拿
    取2片遊戲光碟片，並交還給櫃台人員甚明，被告辯稱第一
    次僅拿取1片遊戲光碟片，第二次亦僅拿取1片遊戲光碟片，
    2片均已交還給櫃台人員云云，不足採信。
　3.被告復辯稱：店員在店外有檢查其身體及背包，未搜到東西
    ，任令其離去，店員隨後追至莊敬路停放UBIKE處，伊有出
    示自萊爾富購買之發票給店員觀看，且扣案之遊戲光碟片是
    伊自行從背包取出給店員，扣案之遊戲光碟片是伊於案發前
    2日即109年7月12日在萊爾富超商購得云云。惟證人高慶展
    於本院中具結證稱略以：「我於109年7月14日在新北市○○區
    ○○路000號全家便利商店當班，當日凌晨被告在我們店內的
    光碟貨架前面站了很久，站了一陣子，被告拿2片遊戲光碟
    到櫃台，問我是不是賭博性光碟，我說不清楚，被告就把這
    2片光碟拿給我，就轉身離開了，被告離開後，我發現光碟
    少1片，我請被告不要離開，請我們店內之女店員打開監視
    器畫面，請被告一起進去看，但被告拒絕。…我追到店外，
    在店外的時候，被告兩手夾緊，拉藍色外套左右兩邊的口袋
    給我看，前面的側腰包直接翻給我看，後面的背包被告自己
    晃過來（證人手勢從後肩膀晃到前胸口處），拉開背包讓我
    看一下，但是我也不敢搜被告之身體或背包，只是稍微目視
    看一下。被告堅持離開，我騎機車跟到莊敬路的UBIKE停車
    站，被告下腳踏車之際，光碟直接從他身體跟外套之間（證
    人手指身體側邊）掉下來，遊戲光碟片不是被告從背包拿出
    來的。當場我有請被告出示購買發票，他也有出示發票的舉
    動，但是沒有看到遊戲光碟的發票，被告看完後，表示是電
    子載具，後來我就請他回警局了。」等語明確（見本院卷第
    73至78頁），足徵被告前揭所辯顯與事實不符。而觀諸被告
    提供之萊爾富電子載具顯示購買日期為109年7月7日，此有
    萊爾富電子發票翻拍照片1張在卷可佐（見偵卷第99頁），
    距離本案之案發時間即109年7月14日已相隔7日之久，亦與
    被告供稱係案發前2日即109年7月12日購得等語不符，被告
    所辯自難採信。被告固請求調取UBIKE還車地點之監視器錄
    影畫面，然新北市政府警察局海山分局函覆本院稱：因無監
    視器可供調閱，且時間過久已逾保存期限，故無法調得等語
    ，此有該分局111年1月19日新北警海刑字第1113940749號函
    在卷可佐（見本院卷第51至53頁），然此處之經過情形，既
    已經證人高慶展證述明確，縱無監視器錄影畫面可佐，亦無
    礙本院之認定。
  ㈢綜上所述，被告上開竊盜犯行堪予認定，應依法論科。
三、論罪科刑：
    核被告所為，係犯刑法第320條第1項之竊盜罪。爰審酌被告
    前已有竊盜之前科紀錄（於本案未構成累犯），有臺灣高等
    法院被告前案紀錄表1份存卷可查，素行非佳，不知尊重他
    人財產法益，任意竊取他人財物，造成被害人財物損失，所
    為誠屬不該，並兼衡其所竊財物之價值不高，犯後否認犯行
    之態度，尚未與全家便利超商莒安店和解，賠償該店家所受
    之損失，暨其自述大學肄業、從事服務業、經濟狀況小康（
    見本院卷第84頁）等一切情狀，量處如主文所示之刑，並諭
    知如易科罰金之折算標準。
四、沒收：
    被告竊得之遊戲光碟片1片業據扣案，並發還委由證人高慶
    展領回，此有贓物認領收據1紙在卷可佐（見偵卷第57頁）
    ，既已實際合法發還被害人，爰不予宣告沒收，附此敘明。
據上論斷，應依刑事訴訟法第299條第1項前段，刑法第320條第1
項、第41條第1項前段，刑法施行法第1條之1，判決如主文。
本案由檢察官吳育增提起公訴，經檢察官方心瑜到庭執行職務。
中　　華　　民　　國　　111 　年　　4 　　月　　1　　日
                  刑事第六庭　      法　官　葉逸如
 上列正本證明與原本無異。
如不服本判決，應於判決送達後20日內敘明上訴理由，向本院提
出上訴狀 (應附繕本) ，上訴於臺灣高等法院。其未敘述上訴理
由者，應於上訴期間屆滿後20日內向本院補提理由書「切勿逕送
上級法院」。
                                    書記官  林翠茹       
中　　華　　民　　國　　111 　年　　4 　　月　　1 　　日

附錄本案論罪科刑法條全文：
刑法第320條
意圖為自己或第三人不法之所有，而竊取他人之動產者，為竊盜
罪，處5 年以下有期徒刑、拘役或5 百元以下罰金。
意圖為自己或第三人不法之利益，而竊佔他人之不動產者，依前
項之規定處斷。
前二項之未遂犯罰之。